【裁判字號】    97,訴,14
【裁判日期】    970131
【裁判案由】    違反毒品危害防制條例
【裁判全文】
臺灣彰化地方法院刑事判決                97年度訴字第14號
公  訴  人  臺灣彰化地方法院檢察署檢察官
被      告  甲○○
上列被告因違反毒品危害防制條例案件，經檢察官提起公訴（96
年度毒偵字5621號、第5703號），本院以簡式審判程序判決如下
：
    主    文
甲○○施用第一級毒品，累犯，處有期徒刑捌月；又施用第二級
毒品，累犯，處有期徒刑伍月；又施用第一級毒品，累犯，處有
期徒刑捌月，扣案之塑膠鏟管貳支均沒收。應執行有期徒刑壹年
柒月，扣案之塑膠鏟管貳支均沒收。
    事    實
一、甲○○前因施用第一級毒品案件，經臺灣高等法院臺中分院
    於民國（下同）96年2 月8 日，以95年度上訴字第2860號判
    決判處有期徒刑7 月確定；又因竊盜案件，經本院於96 年3
    月26日，以96年度易字第153 號判決判處有期徒刑7 月確定
    ，嗣因中華民國96年罪犯減刑條例於96年7 月16日起施行，
    前開2 罪經本院於96年9 月10日，以96年度聲減字第1943號
    裁定分別減刑為有期徒刑3 月又15日，定應執行刑為有期徒
    刑7 月確定，並於96年9 月3 日合法送達於被告，且因被告
    前所犯之竊盜案件已經臺灣臺中地方法院檢察署以96年度執
    助字第370 號執行有期徒刑7 月完畢，無庸再為執行，而執
    行完畢。另因施用毒品案件，經本院以94 年度毒聲字第483
    號裁定送觀察、勒戒後，認無繼續施用毒品之傾向，於94年
    8 月9 日執行完畢釋放，並由臺灣彰化地方法院檢察署檢察
    官以94年度毒偵字第3367號、第3778號為不起訴處分確定。
    詎仍不知悛悔：
（一）復基於施用第一級毒品海洛因之犯意，於觀察、勒戒執行
      完畢釋放後5 年內之96年9 月26日前1 、2 天之下午4 、
      5 時許，在其位於彰化縣福興鄉○○村○○街391-10號之
      居所，以將海洛因摻水置入針筒內注射血管之方式，施用
      第一級毒品海洛因1 次。嗣於96年9 月26日下午6 時許，
      為警經其同意採尿送驗後，結果呈海洛因代謝物嗎啡陽性
      反應。
（二）再基於施用第二級毒品甲基安非他命之犯意，於觀察、勒
      戒執行完畢釋放後5 年內之96年9 月26日中午12時許，在
      其位於彰化縣福興鄉○○村○○街391-10號之居所，以將
      甲基安非他命置入玻璃瓶中以火燒烤吸食煙霧之方式，施
      用第二級毒品甲基安非他命1 次。嗣於96年9 月26日下午
      6 時許，為警經其同意採尿送驗後，結果呈甲基安非他命
      陽性反應。
（三）復基於施用第一級毒品海洛因之犯意，於觀察、勒戒執行
      完畢釋放後5 年內之96年10月11日凌晨1 時許，在其位於
      彰化縣福興鄉○○村○○街391-10號之居所，以將海洛因
      摻水置入針筒內注射血管之方式，施用第一級毒品海洛因
      1 次。嗣於96年10月11日上午7 時20分許，為警在其上開
      居所搜索而查獲，扣得其所有、供施用海洛因所用之之塑
      膠鏟管2 支，並經其同意採尿送驗後，結果呈海洛因代謝
      物嗎啡陽性反應。
二、案經彰化縣警察局鹿港分局報請臺灣彰化地方法院檢察署檢
    察官偵查起訴。
    理    由
一、除被告所犯為死刑、無期徒刑、最輕本刑為3 年以上有期徒
    刑之罪或高等法院管轄第一審案件者外，於前條第1 項程序
    進行中，被告先就被訴事實為有罪之陳述時，審判長得告知
    被告簡式審判程序之旨，並聽取當事人、代理人、辯護人及
    輔佐人之意見後，裁定進行簡式審判程序，刑事訴訟法第27
    3 條之1 第1 項、第284 條之1 分別定有明文。本件被告甲
    ○○所涉係死刑、無期徒刑、最輕本刑為3 年以上有期徒刑
    之罪或高等法院管轄第一審案件以外之罪，並於本院行準備
    程序時就被訴事實為有罪之陳述，本院合議庭依前揭規定，
    經評議結果，裁定改由受命法官獨任行簡式審判程序，合先
    敘明。
二、上開事實，業據被告甲○○於警詢、本院準備程序及審理時
    坦承不諱（見臺灣彰化地方法院檢察署96年度毒偵字第5621
    號卷第4-7 頁，96年度毒偵字第5703號卷第5 、6 頁，本院
    97年度訴字第14 號卷第41、47-49 頁），且查：
（一）被告尿液經以氣相層析質譜儀（即ＧＣ／ＭＳ）方法檢驗
      結果，確均呈第一級毒品海洛因於人體代謝後之嗎啡、第
      二級毒品甲基安非他命之陽性反應，有彰化縣警察局鹿港
      分局委託檢驗尿液代號與真實姓名對照表2 紙、詮昕科技
      股份有限公司96年10月11日第00000000號、96年10月24日
      第6A180227號濫用藥物尿液檢驗報告各1 份附卷足證（見
      臺灣彰化地方法院檢察署96年度毒偵字第5621號卷第8 、
      9 頁，96年度毒偵字第5703號卷第16、17頁），此外，復
      有照片3 張、本院96年度聲減字第1943號裁定送達證書影
      本2 紙、臺灣彰化地方法院檢察署檢察官簽呈影本1 紙等
      件在卷可稽（見臺灣彰化地方法院檢察署96年度毒偵字第
      5703號卷第14、15頁，本院97 年度訴字第14號卷第50-52
      頁），及塑膠鏟管2 支扣案可佐（見臺灣彰化地方法院檢
      察署96年度毒偵字第5703號卷第25頁），是認被告自白核
      與事實相符。
（二）依鑑識實務，按海洛因施用入人體後水解還原成嗎啡，再
      循嗎啡之代謝方式排出體外，且吸食或施打煙毒者，經人
      體代謝作用於8 小時內，即有30％之量排出，24小時之後
      ，續有約剩餘量之90％再排出，72小時之後仍有剩餘微量
      排出，吸食或施打者個人體質不同，其排出時間亦會有差
      異；次按甲基安非他命經口服投與後，約70％於24小時內
      自尿液中排出，其尿液內甲基安非他命成分之檢出，與其
      投與甲基安非他命方式、投與量、個人體質、採尿時間、
      檢測儀器之精密有關，通常採尿液是否呈陽性反應，應以
      投與後24小時所採為宜，一般可驗出甲基安非他命成分之
      最長時間為1 日至5 日。是依上開說明，佐以被告前揭尿
      液檢驗報告，被告自白於前揭時間分別施用第一級毒品海
      洛因2 次、第二級毒品甲基安非他命1 次等語，足認被告
      自白核與事實相符，堪可採為論罪科刑之依據。
（三）被告前因施用毒品案件，經本院以94年度毒聲字第483 號
      裁定送觀察、勒戒後，認無繼續施用毒品之傾向，於94年
      8 月9 日執行完畢釋放，並由臺灣彰化地方法院檢察署檢
      察官以94年度毒偵字第3367號、第3778號為不起訴處分確
      定，有臺灣高等法院被告前案紀錄表及臺灣彰化地方法院
      檢察署刑案資料查註紀錄表各1 份在卷可按，其於前開觀
      察、勒戒執行完畢後，5 年內再犯本案施用第一級、第二
      級毒品之犯行，與毒品危害防制條例第23條第2 項之規定
      相符。本件事證明確，被告犯行堪以認定，應予依法論科
      。
三、核被告甲○○如事實欄一（一）至（三）所為，分別係犯毒
    品危害防制條例第10條第1 項之施用第一級毒品罪、同條第
    2 項之施用第二級毒品罪、同條第10條第1 項之施用第一級
    毒品罪。其施用第一、二級毒品而持有之低度行為，各為施
    用第一、二級毒品之高度行為所吸收，均不另論罪。被告所
    犯上開3 罪間，犯意各別，行為殊異，應分論併罰。另被告
    前因施用第一級毒品案件，經臺灣高等法院臺中分院於96年
    2 月8 日以95年度上訴字第2860號判決判處有期徒刑7 月確
    定；又因竊盜案件，經本院於96年3 月26日以96年度易字第
    153 號判決判處有期徒刑7 月確定，嗣因中華民國96年罪犯
    減刑條例於96年7 月16日起施行，前開2 罪經本院於96 年9
    月10日，以96年度聲減字第1943號裁定分別減刑為有期徒刑
    3 月又15日，定應執行刑為有期徒刑7 月確定，並於96 年9
    月3 日合法送達於被告，且因被告前所犯之竊盜案件已經臺
    灣臺中地方法院檢察署以96年度執助字第370 號執行有期徒
    刑7 月完畢，無庸再為執行，而執行完畢，有臺灣高等法院
    被告前案紀錄表及臺灣彰化地方法院檢察署刑案資料查註紀
    錄表各1 份、本院96年度聲減字第1943號裁定之送達證書影
    本2 紙、臺灣彰化地方法院檢察署檢察官簽呈影本1 紙在卷
    可憑，是其於受有期徒刑執行完畢後，5 年以內故意再犯本
    件有期徒刑以上之3 罪，均為累犯，應各依刑法第47 條第1
    項規定，加重其刑。爰審酌被告之素行、動機、目的、施用
    毒品係戕害自身健康、手段、所生危害及其犯罪後之態度等
    一切情狀，分別量處如主文所示之刑，並定其應執行之刑。
    另本件被告之犯罪時間均係在96年4 月24日以後，並不符合
    中華民國96年罪犯減刑條例所定之減刑要件，尚無依該條例
    規定予以減刑之餘地。扣案之塑膠鏟管2 支，均係被告所有
    ，供其為如事實欄一（三）所載，施用之第一級毒品海洛因
    犯行所用之物，業據被告陳明在卷（見本院97年度訴字第14
    號卷第48頁），依刑法第38條第1 項第2 款規定，併予宣告
    沒收。
據上論斷，應依刑事訴訟法273 條之1 第1 項、第299 條第1 項
前段，毒品危害防制條例第10條第1 項、第2 項，刑法第11條前
段、第47條第1 項、第51條第5 款、第38條第1 項第2 款，判決
如主文。
本案經檢察官莊佳瑋到庭執行職務。
中    華    民    國    97    年    1    月    31    日
                       刑事第三庭    法  官 林秉暉
以上正本證明與原本無異。
如不服本判決，應於判決送達後10日內，向本院提出上訴書狀，
上訴書狀應「敘述具體上訴理由」，並按他造當事人之人數附繕
本。「切勿逕送上級法院」。
中    華    民    國    97    年    2     月    1     日
                                      書記官 梁高賓毒品
毒品危害防制條例第10條
施用第一級毒品者，處 6 月以上 5 年以下有期徒刑。
施用第二級毒品者，處 3 年以下有期徒刑。


司法院資訊處製作；財團法人民間司法改革基金會備份。
